

LISANDRO BIGI

DESARROLLADOR FRONT-END

PERFIL

Hola! Soy de Córdoba, Argentina. Soy Desarrollador Front-end (Full-stack en formación) y Antropólogo. Tengo experiencia profesional trabajando en proyectos con HTML5 | CSS3 | JavaScript | Git | Node.js | Vue.js | React | Angular | PHP | Laravel | Wordpress., entre otras tecnologías. Tengo un nivel avanzado del idioma inglés. Me interesa todo lo que es Desarrollo Web Front-end, Diseño Web. Diseño de Interfaces (UI), Experiencia de Usuario (UX), Web3.

CONTACTO

+54 9 351 631 9690

bigilisandro@mail.com

Córdoba, Argentina

HABILIDADES

JavaScript HTML CSS React.js Vue.js Git Inglés

EXPERIENCIA

INCLUIT. Desarrollador React

JUN 2022 - PRESENTE

Actualmente trabajando para la empresa iDocket en el desarrollo de una plataforma UCMS (Uniform Case Management System).

PENGYI LABS. Desarrollador Front-end

JUN 2020 - JUL 2022

Trabajé para una empresa de software de Costa Rica con proyectos en Vue y React para clientes de todo el mundo.

KICKSTA. Desarrollador Front-end

OCT 2020 - NOV 2021

Desarrolle servicios Front-end para empresa de Estados Unidos en su producto principal Kicksta y también para otras de sus aplicaciones web, InfluenceGrid y Wedding Hashers.

EDUCACIÓN

EDUCATIONIT, Blockchain Ethereum Solidity

MAY 2022 - AGO 2022

CODERHOUSE, React.is

FEB 2020 - JUN 2020

ACAMICA. Desarrollo Web Full Stack

NOV 2019 - JUN 2020

CODERHOUSE. Diseño UX/UI

MAY 2020 - SEP 2020

FFyH - UNC, Licenciatura en Antropología

FEB 2013 - MAR 2020

CODERHOUSE, Diseño Web

OCT 2019 - DIC 2019

